【裁判字號】    91,訴,2775
【裁判日期】    920117
【裁判案由】    毒品危害防制條例
【裁判全文】
臺灣臺中地方法院刑事判決                        九十一年度訴字第二七七五號
    公  訴  人  臺灣臺中地方法院檢察署檢察官
    被      告  甲○○  男  二.
右列被告因違反毒品危害防制條例案件，經檢察官提起公訴（九十一年度毒偵字第三
三一二號、第三四一八號），本院判決如左：
    主    文
甲○○連續施用第一級毒品，累犯，處有期徒刑拾月。扣案之殘留海洛因成分之夾鏈
袋拾個，均沒收銷燬之。扣案之注射針筒陸支，均沒收。
    事    實
一、甲○○前曾於民國八十七年間因違反毒品危害防制條例案件，經臺灣高等法院臺
    中分院依職權裁定送觀察、勒戒後，因認無繼續施用毒品之傾向，於八十七年八
    月十八日以八十七年度上易字第一七九六號判決免刑確定。其後復於八十七年間
    因違反毒品危害防制條例案件，經本院裁定送觀察、勒戒後，因認有繼續施用毒
    品之傾向，由臺灣臺中地方法院地檢署檢察官聲請本院裁定送臺灣臺中戒治所施
    以強制戒治一年，嗣後復由檢察官聲請本院裁定停止戒治，所餘戒治期間，付保
    護管束，並於八十八年十二月二十一日強制戒治期滿，而甲○○前開施用毒品部
    分，並經臺灣臺中地方法院檢察署以八十七年度偵字第二五六九四號提起公訴，
    為本院於八十八年三月三十一日以八十八年度訴字第四三八號判處有期徒刑一年
    ，且經臺灣高等法院臺中分院於八十八年九月二十二日以八十八年度上訴字第一
    ０一四號上訴駁回確定，而於九十年四月三十日縮刑期滿執行完畢。詎甲○○猶
    不知悔改，復基於施用第一級毒品海洛因之概括犯意，自九十一年八月間某日起
    至同年十月二十八日某時止，每三至四日一次，在臺中市之路邊，以將海洛因置
    於注射針筒中施打身體之方式，連續施用第一級毒品海洛因多次。嗣先於同年九
    月四日下午十時三十分許，為警在臺中市○○路與華美西街交岔口附近查獲，並
    於同年十月二十九日下午七時許，在臺中市○區○○○路一六七號十樓之二為警
    查獲，並扣得甲○○所有，供其施用海洛因所用而殘留海洛因成分之夾鏈袋十個
    及注射針筒六支，且先後採集甲○○之尿液送鑑驗之結果，均呈嗎啡之陽性反應
    ，始獲悉上情。
二、案經臺中市警察局移送及臺中縣警察局霧峰分局報請臺灣臺中地方法院檢察署檢
    察官偵查起訴。
    理    由
一、訊據被告甲○○對於上開事實供承不諱，並有殘留海洛因成分之夾鏈袋十個及注
    射針筒六支扣案足證，而臺中市警察局及臺中縣警察局霧峰分局先後於九十一年
    九月四日及同年十月二十九日所採集被告甲○○之尿液，經送檢驗之結果，確均
    呈嗎啡之陽性反應，有真實姓名對照表、臺中市衛生局煙毒尿液檢驗成績書及臺
    中縣衛生局檢驗尿水報告書附卷足參，是足認被告上開自白，核與事實相符。被
    告前曾因違反毒品危害防制條例案件，經臺灣高等法院臺中分院依職權裁定送觀
    察、勒戒後，因認無繼續施用毒品之傾向，於八十七年八月十八日以八十七年度
    上易字第一七九六號判決免刑確定；其後復因違反毒品危害防制條例案件，經本
    院裁定送觀察、勒戒後，因認有繼續施用毒品之傾向，由臺灣臺中地方法院地檢
    署檢察官聲請本院裁定送臺灣臺中戒治所施以強制戒治一年，嗣後復由檢察官聲
    請本院裁定停止戒治，所餘戒治期間，付保護管束，並於八十八年十二月二十一
    日強制戒治期滿，有免刑判決及臺灣臺中地方法院檢察署刑案資料查註紀錄表在
    卷足憑，故被告本次再連續施用第一級毒品海洛因，係屬三犯。本件事證明確，
    被告上開犯行，堪以認定。
二、核被告甲○○所為，係違反毒品危害防制條例第十條第一項之施用第一級毒品海
    洛因罪。其施用前持有第一級毒品之低度行為，均為其施用第一級毒品之高度行
    為所吸收，均不另論罪。其先後多次施用第一級毒品海洛因犯行，時間密接且犯
    罪構成要件相同，顯係基於概括犯意所為，為連續犯，應依刑法第五十六條之規
    定論以一罪，並加重其刑。公訴人雖未敘及被告另於九十一年十月十九日下午七
    時許之後至同年月二十八日某時許連續施用第一級毒品之犯行，惟該部份既與已
    起訴部分之事實，有連續犯之裁判上一罪關係，為起訴效力所及，本院自應併予
    審究。被告前曾因違反毒品危害防制條例案件，為本院於八十八年三月三十一日
    以八十八年度訴字第四三八號判處有期徒刑一年，且經臺灣高等法院臺中分院於
    八十八年九月二十二日以八十八年度上訴字第一０一四號上訴駁回確定，而於九
    十年四月三十日縮刑期滿執行完畢，此有臺灣臺中地方法院檢察署刑案資料查註
    紀錄表及臺灣高等法院被告全國前案紀錄表在卷可按，其於五年以內再犯本件有
    期徒刑以上之罪，為累犯，依刑法第四十七條之規定，應遞加重其刑。爰審酌被
    告犯罪之動機、目的及手段，而施用上開第一級毒品係屬自戕之行為，被告犯罪
    後之態度尚稱良好，坦認犯行等一切情狀，量處如主文所示之刑。扣案之夾鏈袋
    十個，均殘留有海洛因成分，而無法與第一級毒品海洛因析離，業據被告供承在
    卷，自均屬毒品，應依毒品危害防制條例第十八條第一項前段之規定，宣告沒收
    銷燬之。又扣案之注射針筒六支，均係被告所有，且供施用上開海洛因所用之物
    ，亦據被告供承在卷，爰依刑法第三十八條第一項第二款之規定宣告沒收。
據上論斷，應依刑事訴訟法第二百九十九條第一項前段，毒品危害防制條例第十條第
一項、第十八條第一項前段、第二十條第三項前段，刑法第十一條前段、第五十六條
、第四十七條、第三十八條第一項第二款，判決如主文。
中      華      民      國      九十二     年     一     月    十七     日
                                臺灣臺中地方法院刑事第二庭
                                        法  官  許  惠  瑜
右正本證明與原本無異。
如不服本判決，應於送達後十日內向本院提出上訴狀（須附繕本），上訴於台灣高等
法院台中分院。
                                        書記官
中      華      民      國      九十二     年     一     月     二十    日
附錄法條：
毒品危害防制條例第十條第一項
施用第一級毒品者，處六月以上五年以下有期徒刑。


司法院資訊處製作；財團法人民間司法改革基金會備份。
